臺灣高雄地方法院交通事件裁定　　　　96年度交聲字第1206號
原處分機關　交通部公路總局高雄區監理所
異　議　人
即受處分人　甲○○
上列受處分人因違反道路交通管理處罰條例案件，對於交通部公
路總局高雄區監理所中華民國96年11月2 日所為之裁決處分（處
分案號：高監自裁字第裁80-V00000000號）聲明異議，本院裁定
如下：
    主  文
異議駁回。
    理  由
一、原處分機關略以：異議人即受處分人甲○○於96年9 月12日
    7 時50分，在屏東市○○街，其所有之車號9S-7453 號自用
    一般小貨車因使用註銷號牌行駛（94年8 月18日逾檢註銷）
    之違規事實，經屏東縣警察局員警逕行舉發（按：原舉發理
    由為「汽車不依限期參加定期檢驗」，惟因上開車輛牌照業
    於94年8 月18日經註銷，原處分機關改以「使用註銷之牌照
    行駛」裁罰異議人），該所遂於96年11月2 日以高監自裁字
    第裁80-V00000000號裁決書，以受處分人違反違反道路安全
    管理處罰條第12條第1 項第4 款、第12條第2 項規定，處罰
    鍰新臺幣3,600 元整，並牌照扣繳，逾期則依違反道路交通
    管理事件統一裁罰標準表及裁決書處罰主文裁處，於法並無
    不合等語。
二、異議人即受處分人聲明異議意旨則以：伊所有之9S-7453 號
    自小貨車因排氣管及電瓶遭竊，而停放於屏東市○○街家樂
    福大賣場旁，於民國96年9 月12日，因他車與該車發生交通
    事故，經警通知到達現場後，被舉發有行照逾期、駕照逾期
    及汽車不依限期參加定期檢驗之違規事實，惟經伊提出陳情
    後，關於違規事實「行車執照未隨身攜帶」、「駕駛執照逾
    有效期間仍駕車」部分，舉發機關同意註銷免罰，但關於「
    汽車不依限期參加定期檢驗」部分舉發機關認為仍應裁罰（
    原處分機關改以「使用註銷之牌照行駛」裁罰異議人），然
    伊之上開車輛係於多年前即放置於上開地點，車輛牌照已經
    於94年被註銷，上開車輛因故障無法行駛，伊並無使用註銷
    之牌照行駛，原裁定書認定顯然違誤，爰聲明異議云云。
三、按汽車使用註銷之牌照行駛者，處汽車所有人新臺幣3,600
    元以上10,800元以下罰鍰，並禁止其行駛；前項第4 款之牌
    照扣繳之。汽車有註銷牌照之情事者，應申請異動登記；汽
    車有各項異動不依規定申報登記者，處汽車所有人新臺幣
    900 元以上1,800 元以下罰鍰。汽車牌照包括號牌、行車執
    照，為行車之許可憑證。汽車牌照受註銷處分者，由公路監
    理機關逕予登記註銷，除以汽車牌照註銷處分書通知汽車所
    有人外，並將資料提供警察機關及稅捐機關。道路交通管理
    處罰條例第12條第1 項第4 款、第2 項、第3 項、第16條第
    1 項第1 款，道路交通安全規則第8 條、第33條第2 項及違
    反道路交通管理事件統一裁罰標準表皆有明文。
四、經查：
  (一)本件受處分人甲○○於96年9 月12日7 時50因使用註銷號牌
    行駛之違規事實，經屏東縣警察局員警依法逕行舉發等情，
    有舉發之違反道路交通管理事件通知單1 紙、屏東縣警察局
    道路交通事故採證照片4 張在卷可稽（見本院卷第39至42頁
    ），是受處分人之違規事實，已堪認定。雖受處分人辯稱：
    因車輛故障，無法行駛，何來行駛之說，以使用註銷牌照行
    駛裁罰，違背事實云云。惟查受處分人所有之車號9S-7453
    號自小貨車，於94年8 月18日逾檢註銷，有交通部公路總局
    高雄區監理所96年10月25日高間自字第0960043315號函（見
    本院卷第7 頁）、車號查詢汽車車籍表（見本院卷第43頁）
    等在卷可佐。又經本院職權傳喚證人即本件舉發員警黃朝宗
    到庭，其證稱：本件伊是因為在96年9 月12日接獲報案人蔡
    明南報案說他的車子停在屏東市○○街家樂福被撞及（肇事
    車輛已經駛離，不明車輛撞擊9S-7453 號車輛後，再撞及報
    案人蔡明南之車輛）而到場處理。9S-7453 號車輛車主甲○
    ○住在距案發現場不遠處的廣東路598 號，經旁人到甲○○
    家通知他到場，伊就製作甲○○及蔡明南之筆錄，異議人在
    現場有出示行照，伊是依照行照日期開立依違反交通規則舉
    發單，舉發的違反條款為甲○○的駕照、行照逾期。返回隊
    部再開立車輛未依限期檢驗的舉發單共3 張，在12月6 日查
    詢公路監理電子閘門，發現異議人的牌照已經逾檢註銷。我
    們到達現場時，異議人的車輛停車熄火，異議人當時未在車
    上，但異議人到場後自稱於96年9 月9 日22時許將車西向東
    停於公勤街家樂福旁路邊（詳見今日庭呈交通事故調查筆錄
    ，見本院卷第36頁），其到現場時，異議人的車輛車尾門及
    左前門看起來沒有灰塵，保險桿也沒有灰塵，車窗也十分乾
    淨，上開交通事故調查筆錄是甲○○自己陳述的，而且筆錄
    也有「以上記錄經當事人閱讀無訛後簽名捺印」，而鄭先生
    也有在上面簽名按指印，另提出三點補充：依據道路交通管
    理處罰條例第三條規定，停於道路兩側之汽車，即受處罰條
    例定義所稱之規範，也就是說一般路邊停車有違規情況，我
    們都可以處理。依據違反道路交通管理事件統一裁罰基準表
    及處理細則第12條規定：行為人發生交通事故以不舉發為適
    當者，並不包括本條例第15條行照逾期、第22條駕照逾期、
    第17條未依期限定期檢驗車輛。依據處理細則第74條，汽車
    所有人、駕駛人違反道路交通管理處理行為，警察機關發現
    仍繼續駕駛或行駛者，應依本條例處理，故其舉發是合乎法
    律規定的依據等語（見本院卷第22至25頁）。異議人於96年
    9 月12日上午交通事故發生當時，到場製作筆錄時既自稱於
    96年9 月9 日22時許將車西向東停於公勤街家樂福旁路邊，
    顯見受處分人確有使用註銷號牌之車輛行駛至上開停放處所
    停放之違規情事，至為明確。且依證人之上開證述，交通事
    故發生時異議人之車輛狀況車輛車尾門及左前門看起來沒有
    灰塵，保險桿也沒有灰塵，車窗也十分乾淨，與卷附之屏東
    縣警察局道路交通事故採證照片4 張拍攝之情形相符，顯見
    異議人於製作交通事故調查筆錄時自承於96年9 月9 日22時
    許將車西向東停於公勤街家樂福旁路邊一節，確為真正，其
    於本件異議理由稱上開車輛因故障無法行駛，係於多年前即
    放置於上開地點云云，經查與本件卷證不符，應屬事後卸責
    之詞，而不足採。
  (二)況依交通部79年9 月3 日交路字第026057號函釋，所謂汽車
    行駛之立法意旨，係區分其適用是否在道路範圍內，汽車如
    在道路範圍內，當必經行駛行為始能上道路，故在道路範圍
    內之汽車有該條款之違規行為者，均得依法舉發之。是依前
    揭函釋之意旨，異議人之車輛車必經行駛之行為始能上道路
    ，則舉發機關以受處分人在道路範圍內之該車輛有該條款（
    道路交通管理處罰條例第12條）之違規行為，而依法舉發即
    為有據，則執勤警員本其加強道路交通管理、維護交通秩序
    、確保安全職責所為之舉發，自應受到合法、正確而真正之
    推定（惟本件原處分機關認定異議人即受處分人甲○○之違
    規時間係於96年9 月12日7 時50分，經本院調查結果，應更
    正為96年9 月9 日22時）。受處分人空言指摘原舉發不當，
    尚屬無據。從而，原處分機關據以援引上開規定，裁處受處
    分人罰鍰新台幣3, 600元整，並牌照扣繳，逾期則依裁決書
    處罰主文規定處罰，並無不當，本件異議為無理由，應予駁
    回。
五、據上論斷，應依道路交通管理處罰條例第87條、道路交通案
    件處理辦法第19條，裁定如主文。
中　  華　　民　　國　　96　　年　　12　　月　　28　　日
                  交通法庭    法　官  曾子珍
以上正本證明與原本無異。
如不服本裁定，應於收受送達後5 日內向本院提出抗告狀。
中　　華　　民　　國　　96　　年　　12　　月　　31　　日
　　　　　　　　　　　　　　　書記官  王翌翔
